【裁判字號】    99,交聲,1152
【裁判日期】    991015
【裁判案由】    交管條例聲異
【裁判全文】
臺灣板橋地方法院交通事件裁定       99年度交聲字第1152號
原處分機關  交通部公路總局臺北區監理所
異  議  人
即受處分人  乙○○
上列異議人即受處分人因違反道路交通管理處罰條例案件，對於
交通部公路總局臺北區監理所99年4 月23日所為之裁決處分（裁
決字號：北監自裁字第裁40-Z00000000號）聲明異議，本院裁定
如下：
    主  文
異議駁回。
    理  由
一、異議人即受處分人於民國99年3 月30日凌晨1 時30分許，駕
    駛車牌號碼7688-PE 號自用一般小客車，行經限速110 公里
    之國道三號南下148.5 公里處，行車速度達134 公里，超速
    24公里，經內政部警政署國道公路警察局第七警察隊大甲分
    隊員警舉發違規，並依道路交通管理處罰條例第33條第1 項
    第1 款之規定，製發公警局交字第Z00000000 號舉發違反道
    路交通管理事件通知單（下稱舉發通知單），並當場將舉發
    通知單交付予異議人。原處分機關以異議人違規事實明確，
    於99年4 月23日以北監自裁字第裁40-Z00000000號裁決書裁
    處罰鍰新臺幣（下同）3,500 元，並記違規點數1 點，前開
    裁決書於99年4 月23日由異議人親自簽收，有前述舉發通知
    單、裁決書暨送達證書在卷足稽。
二、聲明異議意旨如附件。
三、按汽車行駛於高速公路，有行車速度超過規定之最高速限或
    低於規定之最低速限行為者，處汽車駕駛人新臺幣3,000 元
    以上6,000 元以下罰鍰，道路交通管理處罰條例第33條第1
    項第1 款定有明文。又汽車駕駛人駕駛汽車違反道路交通管
    理處罰條例第33條第1 項規定者，除應依該條所規定之罰鍰
    處罰外，予記違規點數1 點，道路交通管理處罰條例第63條
    第1 項第1 款亦定有明文。
四、異議人於本院訊問時坦承於99年3 月30日凌晨1 時30分許，
    駕駛車牌號碼7688 -PE號自用一般小客車，行經國道三號南
    下148.5 公里處為警舉發一情（見本院99年9 月21日訊問筆
    錄），惟否認行車速度超過限速云云。然查，國道三號高速
    公路限速110 公里，而異議人駕駛車牌號碼7688-PE 號自用
    一般小客車於上揭時、地，經警以雷達測速器檢測結果，其
    車速高達每小時134 公里之違規事實，業據證人即舉發本件
    違規事件之員警甲○○於本院訊問時證稱：99年3 月30日凌
    晨1 時30分許，伊在國道三號高速公路南下148.5 公里處執
    行定點測速，異議人行駛在南下內側車道，伊面向異議人行
    車方向，在距離異議人218 公尺處測得異議人車速134 公里
    ，便示意異議人停下，但異議人並未立即停下，伊便駕車攔
    停異議人，異議人始停車等語明確（見本院99年9 月21日訊
    問筆錄）。證人甲○○係於執行勤務中偶然發覺異議人有前
    開違規情事，其與異議人無夙怨嫌隙，實無必要甘冒偽證重
    責而捏造前開情節誣陷異議人，且證人甲○○為執行交通取
    締勤務之警員，對此等交通案件必有相當舉發之經驗，當無
    誤判之虞，證人甲○○既明確證述異議人前開違規情節，自
    屬可信，異議人確有前開違規情事，堪以認定。至異議人辯
    稱：當天為警攔停時，同時三輛車經過，員警應係攔錯車輛
    云云。然證人甲○○於本院審理時證稱：伊有對異議人車輛
    前面之其他車輛測速，但該等車輛並未超速，伊一次僅對一
    台車輛測速，若車輛間距離過於接近以致無法鎖定施測目標
    時，伊便不會施測等語明確（見本院99年9 月21日訊問筆錄
    ），證人甲○○證稱其係對單一車輛施測，顯無誤認之虞，
    異議人前開所辯，要係憑空臆測之詞，並無可採。綜上，異
    議人確有於上開時、地駕駛自小客車超速之違規行為，本件
    事證明確，異議人異議無理由，應予駁回。
五、綜上，原處分機關以異議人有前揭違規事實，依道路交通管
    理處罰條例33條第1 項第1 款、第63條第1 項第1 款、違反
    道路交通管理事件統一裁罰基準表之規定，裁處罰鍰3,500
    元，並記違規點數1 點，核無違誤。本件受處分人之異議為
    無理由，自應將其異議駁回。
據上論斷，應依道路交通管理處罰條例第87條第2 項、道路交通
案件處理辦法第19條，裁定如主文。
中    華    民    國    99    年    10    月    15    日
                  交通法庭法  官  何燕蓉
如不服本裁定，應於裁定送達後五日內敘明抗告理由，向本院提
出抗告狀。
上列正本證明與原本無異。
                          書記官  王元佑
中    華    民    國    99    年    10    月    18    日

司法院資訊處製作；財團法人民間司法改革基金會備份。
